【裁判字號】    98,訴,1473
【裁判日期】    981231
【裁判案由】    違反毒品危害防制條例
【裁判全文】
臺灣屏東地方法院刑事判決              98年度訴字第1473號
公  訴  人  台灣屏東地方法院檢察署檢察官
被      告  甲○○
上列被告因違反毒品危害防制條例案件，經檢察官提起公訴（
98年度毒偵字第1765號），茲因被告就被訴事實為有罪之陳述，
經告知簡式審判程序意旨，並聽取公訴人及被告之意見後，本院
合議庭裁定由受命法官獨任依簡式審判程序審理，判決如下：
    主  文
甲○○施用第一級毒品，處有期徒刑柒月。
    事  實
一、甲○○前因施用毒品案件，經本院95年度毒聲字第356 號裁
    定令入勒戒處所施予觀察、勒戒，於民國95年10月28日入勒
    戒所執行，因有繼續施用毒品傾向，經本院95年度毒聲字第
    411 號裁定令入戒治處所施予強制戒治，96年3 月14日轉入
    執行戒治，嗣經本院裁定停止戒治，所餘期間付保護管束，
    於96年11月19日出戒治所，轉入執行違反麻醉藥品管理條例
    等案件之有期徒刑，於96年12月18日戒治期滿（未經撤銷停
    止戒治）執行完畢。詎其仍不知悔改，於前次強制戒治執行
    完畢釋放後5 年內，復基於施用第一級毒品海洛因之犯意，
    於98年7 月23日15時許，在屏東縣鹽埔鄉○○路124 巷13號
    住處，以將海洛因摻入香菸內吸食之方式，施用第一級毒品
    海洛因1 次。嗣於98年7 月24日1 時50分許，為警以列管毒
    品人口通知採驗尿液，其尿液檢出嗎啡陽性反應，始查悉上
    情。
二、案經屏東縣政府警察局東港分局報告台灣屏東地方法院檢察
    署檢察官偵查起訴。
    理  由
一、本件被告所犯係死刑、無期徒刑、最輕本刑為3 年以上有期
    徒刑以外之罪，其於本院準備程序中就前揭被訴事實為有罪
    之陳述，經受命法官告知簡式審判程序之旨，並聽取其與公
    訴人之意見後，本院認無不得或不宜改依簡式審判程序進行
    之處，爰依刑事訴訟法第273 條之1 第1 項、第284 條之1
    ，本院合議庭裁定由受命法官獨任依簡式審判程序審理；又
    簡式審判程序之證據調查，依刑事訴訟法第273 條之2 規定
    ，不受同法第159 條第1 項審判外陳述排除之限制，再被告
    對於卷內之各項證據，亦不爭執證據能力，故卷內所列之各
    項證據，自得作為證據，合先敘明。
二、上揭事實，業據被告甲○○於本院審理時坦承不諱，而被告
    為警所採集之尿液檢體，經送請台灣檢驗科技股份有限公司
    檢驗，結果呈鴉片類嗎啡陽性反應，有該公司濫用藥物尿液
    檢驗報告1 份在卷可稽。足認被告上開自白顯與事實相符，
    堪信為真實。本件事證明確，被告犯行應可認定。
三、按海洛因係毒品危害防制條例第2 條第2 項第1 款所定之第
    一級毒品，不得非法持有、施用。故核被告甲○○所為，係
    犯毒品危害防制條例第10條第1 項施用第一級毒品罪。爰審
    酌被告曾因施用毒品經送勒戒處所施以強制戒治後，仍未能
    戒斷其施用毒品之惡習，足見其陷溺已深，惟因施用毒品次
    數僅1 次，且其犯罪後坦承犯行、態度尚稱良好等一切情狀
    ，量處如主文所示之刑，以示懲儆。
據上論斷，應依刑事訴訟法第273 條之1第1項、第299 條第1 項
前段，毒品危害防制條例第10條第1 項，刑法第11條前段，判決
如主文。
本案經檢察官李秀玲到庭執行職務。
中    華    民    國    98    年    12    月    31    日
                  刑事第二庭  法  官  簡光昌
以上正本證明與原本無異。
如不服本判決應於收受判決後10日內向本院提出上訴書狀，並應
敘述具體理由；其未敘述上訴理由者，應於上訴期間屆滿後20日
內向本院補提理由書（均須按他造當事人之人數附繕本）「切勿
逕送上級法院」。
中    華    民    國    98    年    12    月    31    日
                              書記官  黃佳惠
本案論罪科刑法條：
毒品危害防制條例第10條第1項
施用第一級毒品者，處六月以上五年以下有期徒刑。

司法院資訊處製作；財團法人民間司法改革基金會備份。
